【裁判字號】    98,交聲,2047
【裁判日期】    980619
【裁判案由】    違反道路交通管理處罰條例聲明異議
【裁判全文】
臺灣臺北地方法院交通事件裁定        98年度交聲字第2047號
原處分機關  臺北市交通事件裁決所
異  議  人
即受處分人  甲○○
上列異議人即受處分人因違反道路交通管理處罰條例案件，對於
臺北市交通事件裁決所民國98年3月19日所為之處分（原處分案
號：北監裁催字第裁22-AEX386974號），聲明異議，本院裁定如
下：
    主  文
異議駁回。
    理  由
一、按道路交通管理處罰條例所稱之汽車，包括機器腳踏車。汽
    車駕駛人，行經有燈光號誌管制之交岔路口闖紅燈者，處新
    臺幣（下同）1800元以上5400元以下罰鍰，並記違規點數3
    點，道路交通管理處罰條例第3條第8款、第53條第1項及第
    63條第1項第3款定有明文。次按違反道路交通管理事件統一
    裁罰基準表，行為人駕駛機器腳踏車違反第53條第1項逾越
    應到案期限60日以上，繳納罰鍰或逕行裁決處罰者，處4500
    元罰鍰。再按，行為人有違反道路交通管理處罰條例之情形
    者，應填製舉發違反道路交通管理事件通知單，當場舉發者
    ，應將該通知單填記後交付該行為人簽名或蓋章收受之，拒
    絕簽章者，並記明其事由，視為已收受，違反道路交通管理
    事件統一裁罰基準及處理細則第11條第1項第1款亦規定甚明
    。
二、異議人即受處分人甲○○駕駛車號118-BFX號重型機車，於
    民國97年12月17日8時28分許，沿臺北市○○路行駛至民生
    東路口，違規紅燈左轉，經臺北市政府警察局松山分局三民
    派出所員警當場發覺攔停，以受處分人有行經有燈光號誌管
    制之交岔路口闖紅燈之違規行為，依道路交通管理處罰條例
    第53條第1項當場舉發，惟受處分人拒絕簽收舉發違反道路
    交通管理事件通知單，經員警告知應到案時間及處所，並記
    明其事由。嗣受處分人未於舉發通知單上所載之應到案日期
    即98年1月1日前到案，原處分機關乃於98年3月19日分別依
    前開條例第53條第1項、第63條第1項第3款（原處分機關漏
    引違反道路交通管理事件統一裁罰基準表）之規定，裁處受
    處分人罰鍰4500元，並記違規點數3點。
三、聲明異議意旨略以：1.異議人係停在塔悠路之機車待轉區的
    最後幾輛機車，並未闖紅燈。2.員警所在地點距離異議人所
    在位置約200公尺，可否看見異議人係停在塔悠路機車待轉
    區，實有爭議。3.本人未經收受該舉發之繳納通知單，如何
    申訴、繳納罰款云云。
四、異議人雖否認於上揭時、地，騎乘前開車號機車，有前開違
    規行為一事。惟查：經舉發員警即楊志仁於98年5月22日至
    臺灣士林地方法院具結證稱：「【法官問：舉發經過如何？
    （並請證人繪製現場圖）】當時對方從塔悠路紅燈左轉民生
    東路由南向西行駛，我站的位置市○○○○路與撫遠街口，
    從我站的位置可以看到塔悠路的燈號，我是綠燈行駛，受處
    分人是紅燈左轉，...，看的一清二楚。」、「（法官問：
    本件舉發時，民生東路亮綠燈時，異議人機車是停在機車停
    等區還是停在待轉區裡面？）是直接由塔悠路紅燈左轉，根
    本沒有待轉或是停等，就直接由塔悠路紅燈左轉民生東路，
    由南向西行駛，當時我也正好從民生東路騎車經過撫遠街的
    街口，我當時也是在執行勤務中。」、「（法官問：異議人
    說其是在待轉區停止線的前方停止，後面的幾輛機車？）我
    們的執法不會很嚴苛，他在待轉區的外面，或是停等區那裡
    左轉，我們是不會去攔下，但受處分人是直接由塔悠路左轉
    ，沒有在停等區停等過，就直接由塔悠路左轉，而且只有他
    一部機車，所以我才會攔下他。」，再參諸證人當庭所繪之
    現場圖，與異議人所述現場情形相符，且證人為依法執行職
    務之公務員，與異議人又無嫌隙，其公正執法應可期待，若
    非確有違規情事，實無甘負偽證之責而設詞誣攀之理，並經
    法院訊問時，證人一再確認異議人確有上開違規情狀，證人
    所述應與當時情狀相符，是異議人之違規行為堪以認定。再
    依前述規定，異議人當場拒絕簽收舉發通知單，已經當時舉
    發員警記明於舉發通知單上，有卷附北市警交字第AEX38697
    4違反道路交通管理事件通知單可考，則視同異議人已經收
    受該通知單，異議人未於應到案日期前繳納罰款，亦未提出
    異議，原處分機關逕行為前揭之處分，應為合法；且法律又
    無舉發員警或裁罰機關應主動通知違規行為人到案陳述之規
    定，受處分人自不得以事後未曾收受舉發通知單為由，據為
    免罰或異議之依據；是異議人所辯，純為推諉卸責之詞，顯
    無可採。
五、綜上所述，受處分人甲○○確實有於前揭時地之違規行為明
    確。其雖拒絕簽名收受舉發通知單，惟依前揭規定應認本件
    受處分人已經收受該舉發通知單。原處分機關依道路交通管
    理處罰條例第53條第1項、第63條第1項第3款之規定，裁處
    受處分人罰鍰4500元，並記違規點數3點，核無違誤。異議
    人聲明異議，指摘原處分不當，為無理由，應予駁回。
據上論斷，依道路交通案件處理辦法第19條，裁定如主文。
中    華    民    國    98    年    6     月    19    日
                  交通法庭法  官  張文俊
以上正本證明與原本無異。
如不服本裁定，應於送達後5日內，向本院提出抗告狀。
                          書記官  陳鳳瀴
中    華    民    國    98    年    6     月    22    日


司法院資訊處製作；財團法人民間司法改革基金會備份。
